臺灣板橋地方法院刑事判決　　　　　　99年度簡上字第1262號
公　訴　人　臺灣板橋地方法院檢察署檢察官
上　訴　人
即　被　告　林守良
上列上訴人即被告因傷害案件，不服本院99年度簡字第6493號中
華民國99年9 月20日第一審判決（聲請簡易判決處刑案號：99年
度偵字第1589號），提起上訴，本院管轄之第二審合議庭判決如
下：
    主  文
上訴駁回。
林守良緩刑貳年。
    事實及理由
一、本案經原審審理結果，以被告林守良係犯刑法第277 條第 1
    項之普通傷害罪，遂引用刑事訴訟法第449 條第1 項前段、
    第3 項、第454 條第2 項，刑法第28條、第277 條第1 項、
    第41條第1 項前段、刑法施行法第1 條之1 第1 項、第2 項
    前段（原審漏載「第1 項、第2 項前段」，茲予補充），逕
    以簡易判決處刑，量處被告拘役40日，如易科罰金，以新臺
    幣（下同）1,000 元折算1 日，認事用法及量刑均無不當，
    應予維持，並引用原審判決書及聲請簡易判決處刑書所記載
    之事實、證據及理由（詳如附件）。
二、上訴人即被告林守良上訴意旨略以：伊已與告訴人黎紅桃和
    解，告訴人僅要求共同被告許志宏賠償，告訴人知道伊沒有
    能力賠償，請法院給予自新機會等語。
三、訊據被告對原審判決認定之犯罪事實坦承不諱，核與共同被
    告許志宏於警詢及偵訊時之供述、證人即告訴人黎紅桃、林
    健國於警詢及偵訊時具結之證述情節大致相符，並有臺北縣
    立醫院診斷證明書1 紙附卷足佐，本件事證明確，被告犯行
    堪以認定。又按量刑輕重，係屬事實審法院得依職權自由裁
    量之事項，苟已斟酌刑法第57條各款所列情狀而未逾越法定
    刑度，不得遽指為違法（最高法院72年度臺上字第6696號、
    75年度臺上字第7033號判例參照）；且在同一犯罪事實與情
    節，如別無其他加重或減輕之原因，下級審量定之刑，亦無
    過重或失輕之不當情形，則上級審法院對下級審法院之職權
    行使，原則上應予尊重，此有最高法院85年度臺上字第2446
    號裁判意旨可資參酌。原審以被告犯罪事實明確，援引前開
    法條，並審酌被告僅因細故與告訴人發生爭執，不思理性解
    決紛爭，即毆打告訴人，致告訴人受有手部、足部擦傷等傷
    害，兼衡其犯罪動機、目的、手段、迄今尚未與告訴人達成
    和解，及犯罪後態度等一切情狀，量處被告拘役40日，及諭
    知易科罰金之折算標準，以該法定刑而言，尚稱適當，並無
    過輕、過重之情，本院自應予尊重，是原審認事用法俱無違
    誤，量刑亦稱妥適，應予維持。是以，被告上訴顯無理由，
    應予駁回。惟查被告前於民國84年間因過失傷害案件，經臺
    灣高等法院以84年度交上易字第67號刑事判決處有期徒刑 5
    月，且得易科罰金確定，嗣於84年3 月23日易科罰金執行完
    畢，及於96年間因違背安全駕駛致交通危險案件，經臺灣桃
    園地方法院（下稱桃園地院）以96年度壢交簡字第638 號刑
    事簡易判決處拘役30日，且得易科罰金確定，並經桃園地院
    以96年度聲減字第6229號刑事裁定減為拘役15日，且得易科
    罰金確定，嗣於97年2 月13日易科罰金執行完畢在案，此有
    臺灣高等法院被告全國前案紀錄表1 份在卷可憑，是其前因
    故意犯罪受有期徒刑以上刑之宣告，執行完畢後，5 年以內
    未曾因故意犯罪受有期徒刑以上刑之宣告，而其係因一時失
    慮，而觸犯刑罰，事後已坦承犯行，深具悔意，復與告訴人
    經調解委員調解，告訴人僅要求共同被告許志宏（未到）賠
    償5,000 元，而對被告放棄要求乙節，此有調解回報單1份
    （詳見本院卷第34頁）附卷可按，且被告現領有重度器官（
    肝）障礙之身心障礙手冊，此有該手冊影本1 份（詳見本院
    卷第35頁）在卷足稽，衡其經此教訓後，應知所警惕，信無
    再犯之虞，本院因認原審判決所宣告之刑以暫不執行為適當
    ，爰併予宣告緩刑2 年，以啟自新。
據上論斷，應依刑事訴訟法第455 條之1 第1 項、第3 項、第36
8 條、第373 條，刑法第74條第1 項第2 款，判決如主文。
本案經檢察官莊惠真到庭執行職務。
中    華    民    國   100    年    5     月    18    日
                  刑事第十三庭  審判長法  官  林淑婷
                                      法  官  陳昭筠
                                      法  官  饒金鳳
以上正本證明與原本無異。
本件不得上訴。
                                      書記官  許雅琪
中    華    民    國   100    年    5     月    19    日